臺灣雲林地方法院刑事裁定
111年度聲字第196號
聲  請  人  臺灣雲林地方檢察署檢察官
受  刑  人  張崇𧘻



上列聲請人因受刑人數罪併罰有二裁判以上，聲請定其應執行之
刑（110年度執字第2752號），本院裁定如下：
    主  文
甲○○○犯如附表所示各罪所處之刑，應執行有期徒刑肆年。
    理  由
一、聲請意旨略以：受刑人甲○○○因犯詐欺等案件，先後經判決
    確定如附表，符合數罪併罰之要件，應依刑法第53條及第51
    條第5款之規定，定其應執行之刑，爰依刑事訴訟法第477條
    第1項規定聲請裁定等語。
二、按裁判確定前犯數罪者，併合處罰之；數罪併罰，有二裁判
    以上者，依第51條之規定，定其應執行之刑，刑法第50條第
    1項、第53條分別定有明文。又數罪併罰，分別宣告其罪之
    刑，宣告多數有期徒刑者，於各刑中之最長期以上，各刑合
    併之刑期以下，定其刑期。但不得逾30年，刑法第51條第5
    款亦有規定。另按法律上屬於自由裁量之事項，有其外部性
    界限及內部性界限，並非概無拘束，依據法律之具體規定，
    法院應在其範圍選擇為適當之裁判者，為外部性界限；而法
    院為裁判時，應考量法律之目的，及法律秩序之理念所在者
    ，為內部性界限；法院為裁判時，二者均不得有所踰越。在
    數罪併罰，有二裁判以上，定其應執行之刑時，固屬於法院
    自由裁量之事項，然仍應受前揭外部性界限及內部性界限之
    拘束（最高法院94年度台非字第233號判決意旨參照）；而
    分屬不同案件之數罪併罰，倘一裁判宣告數罪之刑，曾經定
    其執行刑，再與其他裁判宣告之刑定其執行刑時，法理上亦
    應同受不利益變更禁止原則之拘束，亦即另定之執行刑，其
    裁量所定之刑期，不得較重於前定之執行刑加計後裁判宣告
    之刑之總和（最高法院103年度第14次刑事庭會議決議可供
    參考）。
三、經查：受刑人因犯如附表所示之罪，經如附表所示法院各判
    處如附表所示之刑，均經分別確定在案，此有上開判決及臺
    灣高等法院被告前案紀錄表等在卷可參。茲檢察官聲請最後
    事實審之本院就受刑人所犯如附表所示之罪定應執行之刑，
    本院審核後認檢察官之聲請於法並無不合，爰就受刑人所犯
    如附表所示之罪，依刑法第51條第5款規定之外部性界限（
    即以最長期宣告刑有期徒刑1年6月為下限，且上限不得逾30
    年），並參酌⑴如附表編號1至3所示之罪曾經臺灣臺中地方
    法院以110年度金訴字第599號判決定應執行有期徒刑1年8月
    確定；⑵如附表編號4至42所示之罪曾經本院以110年度訴字
    第246號判決應執行有期徒刑3年6月確定等情，是此時裁量
    所定之刑期，不得較重於前定各執行刑（有期徒刑1年8月、
    3年6月）總和有期徒刑5年2月，再考量受刑人所犯如附表所
    示之罪均為加重詐欺取財罪，係受刑人加入同一詐欺集團所
    為，各罪犯罪時間集中於109年11、12月間，所侵害法益種
    類相同，且犯罪情節、行為態樣、手段、動機均屬相同，責
    任非難重複程度較高，為整體非難評價，參酌受刑人表示希
    望等全部案件結束再合併定刑之意見（參受刑人陳述意見調
    查表）、臺灣雲林地方檢察署表示依原聲請書辦理等情，定
    受刑人應執行之刑如主文所示。
據上論斷，應依刑事訴訟法第477條第1項，刑法第50條第1項、
第53條、第51條第5款，裁定如主文。
中　　華　　民　　國　　111 　年　　4 　　月　　19　　日
                  刑事第五庭  法  官  張恂嘉
以上正本證明與原本無異　　　　　　　　　　　
如不服本裁定應於送達後5日內向本院提出抗告狀（須附繕本）
。
                              書記官  張宏清
中　　華　　民　　國　　111 　年　　4 　　月　　19　　日
附表：受刑人甲○○○應執行之刑案件一覽表
編號  1 2 3 罪名  三人以上共同詐欺取財罪 三人以上共同詐欺取財罪 三人以上共同詐欺取財罪 宣告刑  有期徒刑1年2月。 有期徒刑1年2月。 有期徒刑1年2月。 犯罪日期  109年11月16日 109年11月16日 109年11月18日 偵查(自訴)機關年度案號  臺灣臺中地方檢察署110年度偵字第11225號等 臺灣臺中地方檢察署110年度偵字第11225號等 臺灣臺中地方檢察署110年度偵字第11225號等 最後事實審 法院 臺灣臺中地方法院 臺灣臺中地方法院 臺灣臺中地方法院  案號 110年度金訴字第599號 110年度金訴字第599號 110年度金訴字第599號  判決日期 110年8月27日 110年8月27日 110年8月27日 確定判決 法院 臺灣臺中地方法院 臺灣臺中地方法院 臺灣臺中地方法院  案號 110年度金訴字第599號 110年度金訴字第599號 110年度金訴字第599號  判決確定日期 110年9月22日 110年9月22日 110年9月22日 是否為得易科罰金之案件  否 否 否 備註  臺灣雲林地方檢察署110年度執助字第611號。 編號1至3經臺灣臺中地方法院110年度金訴字第599號判決定應執行有期徒刑1年8月確定。 臺灣雲林地方檢察署110年度執助字第611號。 編號1至3經臺灣臺中地方法院110年度金訴字第599號判決定應執行有期徒刑1年8月確定。 臺灣雲林地方檢察署110年度執助字第611號。 編號1至3經臺灣臺中地方法院110年度金訴字第599號判決定應執行有期徒刑1年8月確定。 

編號  4 5 6 罪名  三人以上共同詐欺取財罪 三人以上共同詐欺取財罪 三人以上共同詐欺取財罪 宣告刑  有期徒刑1年4月 有期徒刑1年4月 有期徒刑1年5月 犯罪日期  109年11月24日 109年11月24日 109年11月24日 偵查(自訴)機關年度案號  臺灣雲林地方檢察署110年度少連偵字第23號等 臺灣雲林地方檢察署110年度少連偵字第23號等 臺灣雲林地方檢察署110年度少連偵字第23號等 最後事實審 法院 臺灣雲林地方法院 臺灣雲林地方法院 臺灣雲林地方法院  案號 110年度訴字第246號 110年度訴字第246號 110年度訴字第246號  判決日期 110年10月6日 110年10月6日 110年10月6日 確定判決 法院 臺灣雲林地方法院 臺灣雲林地方法院 臺灣雲林地方法院  案號 110年度訴字第246號 110年度訴字第246號 110年度訴字第246號  判決確定日期 110年11月3日 110年11月3日 110年11月3日 是否為得易科罰金之案件  否 否 否 備註  臺灣雲林地方檢察署110年度執字第2752號。 編號4至42經本院110年度訴字第246號判處應執行有期徒刑3年6月確定。 臺灣雲林地方檢察署110年度執字第2752號。 編號4至42經本院110年度訴字第246號判處應執行有期徒刑3年6月確定。 臺灣雲林地方檢察署110年度執字第2752號。 編號4至42經本院110年度訴字第246號判處應執行有期徒刑3年6月確定。 

編號  7 8 9 罪名  三人以上共同詐欺取財罪 三人以上共同詐欺取財罪 三人以上共同詐欺取財罪 宣告刑  有期徒刑1年4月 有期徒刑1年4月 有期徒刑1年4月 犯罪日期  109年11月24日 109年12月10日 109年12月11日 偵查(自訴)機關年度案號  臺灣雲林地方檢察署110年度少連偵字第23號等 臺灣雲林地方檢察署110年度少連偵字第23號等 臺灣雲林地方檢察署110年度少連偵字第23號等 最後事實審 法院 臺灣雲林地方法院 臺灣雲林地方法院 臺灣雲林地方法院  案號 110年度訴字第246號 110年度訴字第246號 110年度訴字第246號  判決日期 110年10月6日 110年10月6日 110年10月6日 確定判決 法院 臺灣雲林地方法院 臺灣雲林地方法院 臺灣雲林地方法院  案號 110年度訴字第246號 110年度訴字第246號 110年度訴字第246號  判決確定日期 110年11月3日 110年11月3日 110年11月3日 是否為得易科罰金之案件  否 否 否 備註  臺灣雲林地方檢察署110年度執字第2752號。 編號4至42經本院110年度訴字第246號判處應執行有期徒刑3年6月確定。 臺灣雲林地方檢察署110年度執字第2752號。 編號4至42經本院110年度訴字第246號判處應執行有期徒刑3年6月確定。 臺灣雲林地方檢察署110年度執字第2752號。 編號4至42經本院110年度訴字第246號判處應執行有期徒刑3年6月確定。 

編號  10 11 12 罪名  三人以上共同詐欺取財罪 三人以上共同詐欺取財罪 三人以上共同詐欺取財罪 宣告刑  有期徒刑1年3月 有期徒刑1年4月 有期徒刑1年4月 犯罪日期  109年12月11日 109年12月11日 109年12月11日 偵查(自訴)機關年度案號  臺灣雲林地方檢察署110年度少連偵字第23號等 臺灣雲林地方檢察署110年度少連偵字第23號等 臺灣雲林地方檢察署110年度少連偵字第23號等 最後事實審 法院 臺灣雲林地方法院 臺灣雲林地方法院 臺灣雲林地方法院  案號 110年度訴字第246號 110年度訴字第246號 110年度訴字第246號  判決日期 110年10月6日 110年10月6日 110年10月6日 確定判決 法院 臺灣雲林地方法院 臺灣雲林地方法院 臺灣雲林地方法院  案號 110年度訴字第246號 110年度訴字第246號 110年度訴字第246號  判決確定日期 110年11月3日 110年11月3日 110年11月3日 是否為得易科罰金之案件  否 否 否 備註  臺灣雲林地方檢察署110年度執字第2752號。 編號4至42經本院110年度訴字第246號判處應執行有期徒刑3年6月確定。 臺灣雲林地方檢察署110年度執字第2752號。 編號4至42經本院110年度訴字第246號判處應執行有期徒刑3年6月確定。 臺灣雲林地方檢察署110年度執字第2752號。 編號4至42經本院110年度訴字第246號判處應執行有期徒刑3年6月確定。 

編號  13 14 15 罪名  三人以上共同詐欺取財罪 三人以上共同詐欺取財罪 三人以上共同詐欺取財罪 宣告刑  有期徒刑1年3月 有期徒刑1年3月 有期徒刑1年4月 犯罪日期  109年12月11日 109年12月11日 109年12月14日 偵查(自訴)機關年度案號  臺灣雲林地方檢察署110年度少連偵字第23號等 臺灣雲林地方檢察署110年度少連偵字第23號等 臺灣雲林地方檢察署110年度少連偵字第23號等 最後事實審 法院 臺灣雲林地方法院 臺灣雲林地方法院 臺灣雲林地方法院  案號 110年度訴字第246號 110年度訴字第246號 110年度訴字第246號  判決日期 110年10月6日 110年10月6日 110年10月6日 確定判決 法院 臺灣雲林地方法院 臺灣雲林地方法院 臺灣雲林地方法院  案號 110年度訴字第246號 110年度訴字第246號 110年度訴字第246號  判決確定日期 110年11月3日 110年11月3日 110年11月3日 是否為得易科罰金之案件  否 否 否 備註  臺灣雲林地方檢察署110年度執字第2752號。 編號4至42經本院110年度訴字第246號判處應執行有期徒刑3年6月確定。 臺灣雲林地方檢察署110年度執字第2752號。 編號4至42經本院110年度訴字第246號判處應執行有期徒刑3年6月確定。 臺灣雲林地方檢察署110年度執字第2752號。 編號4至42經本院110年度訴字第246號判處應執行有期徒刑3年6月確定。 

編號  16 17 18 罪名  三人以上共同詐欺取財罪 三人以上共同詐欺取財罪 三人以上共同詐欺取財罪 宣告刑  有期徒刑1年4月 有期徒刑1年4月 有期徒刑1年4月 犯罪日期  109年12月13日 109年12月14日 109年12月15日 偵查(自訴)機關年度案號  臺灣雲林地方檢察署110年度少連偵字第23號等 臺灣雲林地方檢察署110年度少連偵字第23號等 臺灣雲林地方檢察署110年度少連偵字第23號等 最後事實審 法院 臺灣雲林地方法院 臺灣雲林地方法院 臺灣雲林地方法院  案號 110年度訴字第246號 110年度訴字第246號 110年度訴字第246號  判決日期 110年10月6日 110年10月6日 110年10月6日 確定判決 法院 臺灣雲林地方法院 臺灣雲林地方法院 臺灣雲林地方法院  案號 110年度訴字第246號 110年度訴字第246號 110年度訴字第246號  判決確定日期 110年11月3日 110年11月3日 110年11月3日 是否為得易科罰金之案件  否 否 否 備註  臺灣雲林地方檢察署110年度執字第2752號。 編號4至42經本院110年度訴字第246號判處應執行有期徒刑3年6月確定。 臺灣雲林地方檢察署110年度執字第2752號。 編號4至42經本院110年度訴字第246號判處應執行有期徒刑3年6月確定。 臺灣雲林地方檢察署110年度執字第2752號。 編號4至42經本院110年度訴字第246號判處應執行有期徒刑3年6月確定。 

編號  19 20 21 罪名  三人以上共同詐欺取財罪 三人以上共同詐欺取財罪 三人以上共同詐欺取財罪 宣告刑  有期徒刑1年4月 有期徒刑1年4月 有期徒刑1年4月 犯罪日期  109年12月18日 109年12月18日 109年12月19日 偵查(自訴)機關年度案號  臺灣雲林地方檢察署110年度少連偵字第23號等 臺灣雲林地方檢察署110年度少連偵字第23號等 臺灣雲林地方檢察署110年度少連偵字第23號等 最後事實審 法院 臺灣雲林地方法院 臺灣雲林地方法院 臺灣雲林地方法院  案號 110年度訴字第246號 110年度訴字第246號 110年度訴字第246號  判決日期 110年10月6日 110年10月6日 110年10月6日 確定判決 法院 臺灣雲林地方法院 臺灣雲林地方法院 臺灣雲林地方法院  案號 110年度訴字第246號 110年度訴字第246號 110年度訴字第246號  判決確定日期 110年11月3日 110年11月3日 110年11月3日 是否為得易科罰金之案件  否 否 否 備註  臺灣雲林地方檢察署110年度執字第2752號。 編號4至42經本院110年度訴字第246號判處應執行有期徒刑3年6月確定。 臺灣雲林地方檢察署110年度執字第2752號。 編號4至42經本院110年度訴字第246號判處應執行有期徒刑3年6月確定。 臺灣雲林地方檢察署110年度執字第2752號。 編號4至42經本院110年度訴字第246號判處應執行有期徒刑3年6月確定。 

編號  22 23 24 罪名  三人以上共同詐欺取財罪 三人以上共同詐欺取財罪 三人以上共同詐欺取財罪 宣告刑  有期徒刑1年4月 有期徒刑1年4月 有期徒刑1年4月 犯罪日期  109年12月20日 109年12月20日 109年12月20日 偵查(自訴)機關年度案號  臺灣雲林地方檢察署110年度少連偵字第23號等 臺灣雲林地方檢察署110年度少連偵字第23號等 臺灣雲林地方檢察署110年度少連偵字第23號等 最後事實審 法院 臺灣雲林地方法院 臺灣雲林地方法院 臺灣雲林地方法院  案號 110年度訴字第246號 110年度訴字第246號 110年度訴字第246號  判決日期 110年10月6日 110年10月6日 110年10月6日 確定判決 法院 臺灣雲林地方法院 臺灣雲林地方法院 臺灣雲林地方法院  案號 110年度訴字第246號 110年度訴字第246號 110年度訴字第246號  判決確定日期 110年11月3日 110年11月3日 110年11月3日 是否為得易科罰金之案件  否 否 否 備註  臺灣雲林地方檢察署110年度執字第2752號。 編號4至42經本院110年度訴字第246號判處應執行有期徒刑3年6月確定。 臺灣雲林地方檢察署110年度執字第2752號。 編號4至42經本院110年度訴字第246號判處應執行有期徒刑3年6月確定。 臺灣雲林地方檢察署110年度執字第2752號。 編號4至42經本院110年度訴字第246號判處應執行有期徒刑3年6月確定。 

編號  25 26 27 罪名  三人以上共同詐欺取財罪 三人以上共同詐欺取財罪 三人以上共同詐欺取財罪 宣告刑  有期徒刑1年5月 有期徒刑1年4月 有期徒刑1年4月 犯罪日期  109年12月20日 109年12月21日 109年12月21日 偵查(自訴)機關年度案號  臺灣雲林地方檢察署110年度少連偵字第23號等 臺灣雲林地方檢察署110年度少連偵字第23號等 臺灣雲林地方檢察署110年度少連偵字第23號等 最後事實審 法院 臺灣雲林地方法院 臺灣雲林地方法院 臺灣雲林地方法院  案號 110年度訴字第246號 110年度訴字第246號 110年度訴字第246號  判決日期 110年10月6日 110年10月6日 110年10月6日 確定判決 法院 臺灣雲林地方法院 臺灣雲林地方法院 臺灣雲林地方法院  案號 110年度訴字第246號 110年度訴字第246號 110年度訴字第246號  判決確定日期 110年11月3日 110年11月3日 110年11月3日 是否為得易科罰金之案件  否 否 否 備註  臺灣雲林地方檢察署110年度執字第2752號。 編號4至42經本院110年度訴字第246號判處應執行有期徒刑3年6月確定。 臺灣雲林地方檢察署110年度執字第2752號。 編號4至42經本院110年度訴字第246號判處應執行有期徒刑3年6月確定。 臺灣雲林地方檢察署110年度執字第2752號。 編號4至42經本院110年度訴字第246號判處應執行有期徒刑3年6月確定。 

編號  28 29 30 罪名  三人以上共同詐欺取財罪 三人以上共同詐欺取財罪 三人以上共同詐欺取財罪 宣告刑  有期徒刑1年4月 有期徒刑1年4月 有期徒刑1年4月 犯罪日期  109年12月21日 109年12月22日 109年12月24日 偵查(自訴)機關年度案號  臺灣雲林地方檢察署110年度少連偵字第23號等 臺灣雲林地方檢察署110年度少連偵字第23號等 臺灣雲林地方檢察署110年度少連偵字第23號等 最後事實審 法院 臺灣雲林地方法院 臺灣雲林地方法院 臺灣雲林地方法院  案號 110年度訴字第246號 110年度訴字第246號 110年度訴字第246號  判決日期 110年10月6日 110年10月6日 110年10月6日 確定判決 法院 臺灣雲林地方法院 臺灣雲林地方法院 臺灣雲林地方法院  案號 110年度訴字第246號 110年度訴字第246號 110年度訴字第246號  判決確定日期 110年11月3日 110年11月3日 110年11月3日 是否為得易科罰金之案件  否 否 否 備註  臺灣雲林地方檢察署110年度執字第2752號。 編號4至42經本院110年度訴字第246號判處應執行有期徒刑3年6月確定。 臺灣雲林地方檢察署110年度執字第2752號。 編號4至42經本院110年度訴字第246號判處應執行有期徒刑3年6月確定。 臺灣雲林地方檢察署110年度執字第2752號。 編號4至42經本院110年度訴字第246號判處應執行有期徒刑3年6月確定。 

編號  31 32 33 罪名  三人以上共同詐欺取財罪 三人以上共同詐欺取財罪 三人以上共同詐欺取財罪 宣告刑  有期徒刑1年4月 有期徒刑1年4月 有期徒刑1年6月 犯罪日期  109年12月24日 109年12月23日 109年12月25日 偵查(自訴)機關年度案號  臺灣雲林地方檢察署110年度少連偵字第23號等 臺灣雲林地方檢察署110年度少連偵字第23號等 臺灣雲林地方檢察署110年度少連偵字第23號等 最後事實審 法院 臺灣雲林地方法院 臺灣雲林地方法院 臺灣雲林地方法院  案號 110年度訴字第246號 110年度訴字第246號 110年度訴字第246號  判決日期 110年10月6日 110年10月6日 110年10月6日 確定判決 法院 臺灣雲林地方法院 臺灣雲林地方法院 臺灣雲林地方法院  案號 110年度訴字第246號 110年度訴字第246號 110年度訴字第246號  判決確定日期 110年11月3日 110年11月3日 110年11月3日 是否為得易科罰金之案件  否 否 否 備註  臺灣雲林地方檢察署110年度執字第2752號。 編號4至42經本院110年度訴字第246號判處應執行有期徒刑3年6月確定。 臺灣雲林地方檢察署110年度執字第2752號。 編號4至42經本院110年度訴字第246號判處應執行有期徒刑3年6月確定。 臺灣雲林地方檢察署110年度執字第2752號。 編號4至42經本院110年度訴字第246號判處應執行有期徒刑3年6月確定。 

編號  34 35 36 罪名  三人以上共同詐欺取財罪 三人以上共同詐欺取財罪 三人以上共同詐欺取財罪 宣告刑  有期徒刑1年4月 有期徒刑1年4月 有期徒刑1年5月 犯罪日期  109年12月26日 109年12月26日 109年12月26日 偵查(自訴)機關年度案號  臺灣雲林地方檢察署110年度少連偵字第23號等 臺灣雲林地方檢察署110年度少連偵字第23號等 臺灣雲林地方檢察署110年度少連偵字第23號等 最後事實審 法院 臺灣雲林地方法院 臺灣雲林地方法院 臺灣雲林地方法院  案號 110年度訴字第246號 110年度訴字第246號 110年度訴字第246號  判決日期 110年10月6日 110年10月6日 110年10月6日 確定判決 法院 臺灣雲林地方法院 臺灣雲林地方法院 臺灣雲林地方法院  案號 110年度訴字第246號 110年度訴字第246號 110年度訴字第246號  判決確定日期 110年11月3日 110年11月3日 110年11月3日 是否為得易科罰金之案件  否 否 否 備註  臺灣雲林地方檢察署110年度執字第2752號。 編號4至42經本院110年度訴字第246號判處應執行有期徒刑3年6月確定。 臺灣雲林地方檢察署110年度執字第2752號。 編號4至42經本院110年度訴字第246號判處應執行有期徒刑3年6月確定。 臺灣雲林地方檢察署110年度執字第2752號。 編號4至42經本院110年度訴字第246號判處應執行有期徒刑3年6月確定。 

編號  37 38 39 罪名  三人以上共同詐欺取財罪 三人以上共同詐欺取財罪 三人以上共同詐欺取財罪 宣告刑  有期徒刑1年4月 有期徒刑1年5月 有期徒刑1年5月 犯罪日期  109年12月26日 109年12月26日 109年12月28日 偵查(自訴)機關年度案號  臺灣雲林地方檢察署110年度少連偵字第23號等 臺灣雲林地方檢察署110年度少連偵字第23號等 臺灣雲林地方檢察署110年度少連偵字第23號等 最後事實審 法院 臺灣雲林地方法院 臺灣雲林地方法院 臺灣雲林地方法院  案號 110年度訴字第246號 110年度訴字第246號 110年度訴字第246號  判決日期 110年10月6日 110年10月6日 110年10月6日 確定判決 法院 臺灣雲林地方法院 臺灣雲林地方法院 臺灣雲林地方法院  案號 110年度訴字第246號 110年度訴字第246號 110年度訴字第246號  判決確定日期 110年11月3日 110年11月3日 110年11月3日 是否為得易科罰金之案件  否 否 否 備註  臺灣雲林地方檢察署110年度執字第2752號。 編號4至42經本院110年度訴字第246號判處應執行有期徒刑3年6月確定。 臺灣雲林地方檢察署110年度執字第2752號。 編號4至42經本院110年度訴字第246號判處應執行有期徒刑3年6月確定。 臺灣雲林地方檢察署110年度執字第2752號。 編號4至42經本院110年度訴字第246號判處應執行有期徒刑3年6月確定。 

編號  40 41 42 罪名  三人以上共同詐欺取財罪 三人以上共同詐欺取財罪 三人以上共同詐欺取財罪 宣告刑  有期徒刑1年4月 有期徒刑1年4月 有期徒刑1年4月 犯罪日期  109年12月28日 109年12月28日 109年12月27日 偵查(自訴)機關年度案號  臺灣雲林地方檢察署110年度少連偵字第23號等 臺灣雲林地方檢察署110年度少連偵字第23號等 臺灣雲林地方檢察署110年度少連偵字第23號等 最後事實審 法院 臺灣雲林地方法院 臺灣雲林地方法院 臺灣雲林地方法院  案號 110年度訴字第246號 110年度訴字第246號 110年度訴字第246號  判決日期 110年10月6日 110年10月6日 110年10月6日 確定判決 法院 臺灣雲林地方法院 臺灣雲林地方法院 臺灣雲林地方法院  案號 110年度訴字第246號 110年度訴字第246號 110年度訴字第246號  判決確定日期 110年11月3日 110年11月3日 110年11月3日 是否為得易科罰金之案件  否 否 否 備註  臺灣雲林地方檢察署110年度執字第2752號。 編號4至42經本院110年度訴字第246號判處應執行有期徒刑3年6月確定。 臺灣雲林地方檢察署110年度執字第2752號。 編號4至42經本院110年度訴字第246號判處應執行有期徒刑3年6月確定。 臺灣雲林地方檢察署110年度執字第2752號。 編號4至42經本院110年度訴字第246號判處應執行有期徒刑3年6月確定。